臺灣高等法院刑事裁定　　　　　　　　　 94年度抗字第761號
抗　告　人
即 受刑 人　甲○○
上列抗告人因撤銷緩刑案件，不服臺灣板橋地方法院94年度撤緩
字第100號，中華民國94年9月19日裁定，提起抗告，本院裁定如
下：
    主  文
抗告駁回。
    理  由
一、本件抗告意旨略：抗告人非無故不依指定期日報到，茲將原
    委陳述如下(一)91年12月9 日，抗告人已遵期報到，有報到紀
    錄手冊之觀護人圓形官印可稽。(二)92年1月20日及同年3月14
    日，因工作緣故，已向觀護人請假，未遵期報到僅有此兩次
    。(三)92年3月24日、94年5月2日及同年月23日，依約談報到
    紀錄手冊，並無該期日應報到之紀錄。(四)92年10月1日，抗
    告人僅為遲到，是以觀護人曾記載「再有忘記時間未到，就
    每個月報到乙次」等語。(五)94年4月15日，觀護人並未要求
    抗告人親自報到，而是在前一次94年2月15日，要求抗告人
    寄回工作表。由上可知，抗告人確實均按時向觀護人報告，
    係因觀護人之誤載故認抗告人未遵期報到，懇請鈞院撤銷原
    裁定，為此提起抗告云云。
二、按受保護管束人在保護管束期間內，應遵守左列事項：「一
    、保持善良品行，不得與素行不良之人往還。二、服從檢察
    官及執行保護管束者之命令。三、不得對被害人、告訴人或
    告發人尋釁。四、對於身體健康、生活情況及工作環境等，
    每月至少向執行保護管束者報告一次。五、非經執行保護管
    束者許可，不得離開受保護管束地；離開在十日以上時，應
    經檢察官核准」；又「受保護管束人違反前條各款情形之一
    ，情節重大者，檢察官得聲請撤銷保護管束或緩刑之宣告。
    假釋中付保護管束者，如有前項情形時，典獄長得報請撤銷
    假釋。」，保安處分執行法第七十四條之二、第七十四條之
    三分別定有明文。
三、經查，抗告人甲○○前因違反槍砲彈藥刀械管制條例案件，
    經臺灣板橋地方法院以九十一年度訴字第六三五號判處有期
    徒刑一年二月，併科罰金新臺幣十萬元，緩刑四年，緩刑期
    間內付保護管束，並於民國（下同）九十一年七月二十二日
    確定，有該判決書及本院被告前案紀錄表各一份在卷可稽。
    又抗告人本應於九十一年十二月九日、九十二年一月二十日
    、九十二年三月二十四日、九十四年五月二日、九十四年五
    月二十三日至臺灣板橋地方法院檢察署報到，於九十二年三
    月十四至蘆洲市玉清活動中心參加團體輔導，於九十二年十
    月一日至臺灣板橋地方法院檢察署參加團體輔導活動，於九
    十四年四月十五日至三重培德里民中心參加團體輔導，惟受
    刑人均未依上開指定之時間報到，有臺灣板橋地方法院檢察
    署九十一年十二月十一日板檢森調字第八九九四六號函、九
    十二年一月二十七日板檢森調字第七一六三號函、九十二年
    三月十八日板檢森調字第二０一八一號函、九十二年三月二
    十六日板檢森調字第二三０七七號函、九十二年十月九日板
    檢博調字第七五九一三號函、板檢榮調九一執護六七六字第
    二九九九六號函、九十四年五月十二日板檢榮調九一執護六
    七六字第三四三四八號函、九十四年六月一日板檢榮調九一
    執護六七六字第三九八九二號函各一紙、送達回證八紙、臺
    灣板橋地方法院檢察署執行保護管束情況約談報告表一份在
    卷可稽，足見抗告人確有於緩刑期內未服從檢察官及執行保
    護管束者之命令，且未就其身體健康、生活情況及工作環境
    等，每月至少向執行保護管束者報告一次等情形，顯已違反
    保安處分執行法第七十四條之二第二款、第四款之規定，且
    其既履經合法傳喚及當面告知，依然無故不遵守前開執行命
    令，堪認其違反保護管束情節確屬重大，核與保安處分執行
    法第七十四條之三第一項之規定相符，原審因檢察官之聲請
    ，乃依刑事訴訟法第四百七十六條規定，裁定將上述緩刑之
    宣告予以撤銷，經核尚無不合。至抗告意旨辯稱：(一)九十一
    年十二月九日，抗告人已遵期報到。(二)九十二年一月二十日
    及同年三月十四日，已向觀護人請假，未遵期報到僅有此兩
    次。(三)九十二年三月二十四日、九十四年五月二日、九十四
    年五月二十三日，並無該期日應報到之紀錄。(四)九十二年十
    月一日，僅為遲到。(五)九十四年四月十五日觀護人並未要求
    抗告人親自報到云云。惟查：(一)觀諸抗告人所附之受保護管
    束人約談報到紀錄表，九十一年十二月九日下之觀護人圓形
    官印，所蓋日期為九十一年十二月二十三日，復對照臺灣板
    橋地方法院檢察署九十一年十二月十一日板檢森調字第八九
    九四六號函，其上載明抗告人九十一年十二月九日逾期未至
    該署報到，故請抗告人於九十一年十二月二十三日準時報到
    等語，顯見抗告人確未於九十一年十二月九日準時報到，而
    係在接獲臺灣板橋地方法院檢察署上開函稿，方至該署報到
    。(二)至九十二年一月二十日及同年三月十四日，觀諸抗告人
    所附之受保護管束人約談報到紀錄表，其上載明「未到」等
    語，復有前揭臺灣板橋地方法院檢察署板檢森調字第七一六
    三號函、板檢森調字第二０一八一號函在卷可稽，況抗告人
    亦自承未遵期報到，是抗告人確未於該二日按時報到。(三)另
    觀諸前揭臺灣板橋地方法院檢察署板檢森調字第二三０七七
    號函、板檢榮調九一執護六七六字第三四三四八號函、板檢
    榮調九一執護六七六字第三九八九二號函，其上分別載明，
    抗告人確於九十二年三月二十四日、九十四年五月二日、九
    十四年五月二十三日逾期未至臺灣板橋地方法院檢察署報到
    ，並有送達證書可稽，是抗告人於上開三日未按時報到。(四)
    再者，觀護人於受保護管束人約談報到紀錄表所記載之「再
    有忘記時間未到，就每個月報到乙次」等語，係指九十二年
    七月七日之情形，此由前開紀錄表上觀護人所畫箭頭所指示
    之方向可知，從而，抗告人於九十二年十月一日，並非遲到
    ，而係未按時報到。(五)又九十四年四月十五日，抗告人亦未
    至三重培德里民中心參加團體輔導，此由抗告人所附之受保
    護管束人約談報到紀錄表最末頁，觀護人記載九十四年四月
    十五日團體輔導等語可證。綜上所述，抗告人上開辯解，厥
    為臨案砌飾之詞，洵無足採。抗告意旨恣意指摘原裁定不當
    ，為無理由，應予駁回。
四、據上論結，應依刑事訴訟法第412條，裁定如主文。
中　　華　　民　　國　　94　　年　　11　　月　　8 　　日
　　　　　　　　　刑事第二十庭審判長法　官  陳貽男
　　　　　　　　　　　　　　　　　  法　官  許仕楓
　　　　　　　　　　　　　　　　　  法　官  邱志平
以上正本證明與原本無異。
不得再抗告。
                                    書記官  楊麗雪
中　　華　　民　　國　　94　　年　　11　　月　　8 　　日
